【裁判字號】    96,訴,1623
【裁判日期】    970201
【裁判案由】    所有權移轉登記   等
【裁判全文】
臺灣高雄地方法院民事判決              96年度訴字第1623號
原      告  乙  ○
訴訟代理人  何曜男律師
被      告  丙○○
訴訟代理人  洪千琪律師
被      告  甲○○
訴訟代理人  丁○○
上列當事人間請求所有權移轉登記等事件，經本院於民國96年1
月22日言詞辯論終結，判決如下：
    主  文
原告之訴及假執行之聲請均駁回。
訴訟費用新台幣參萬伍仟捌佰肆拾捌元由原告負擔。
    事  實  及  理  由
一、本件被告甲○○經合法通知，未於最後言詞辯論期日到場，
    核無民事訴訟法第386 條各款所列情事，爰依原告聲請，由
    其一造辯論而為判決。
二、原告起訴主張：
  (一)原告於民國89年3 月25日與被告丙○○結婚，被告丙○○自
    與原告結婚後，即賦閒在家，從未在外任職工作，並無收入
    ，而原告係受僱於中國鋼鐵股份有限公司擔任工程師職務，
    收入穩定。於91年12月初，原告經由花旗仲介公司代為處理
    購屋事宜，付款買進坐落高雄市○○區○○段199 地號應有
    部分10萬分之72土地及其上同段4386建號房屋即門牌號碼高
    雄市○○區○○路62巷24號9 樓之1 （下稱系爭Ａ房地），
    被告並未支付分文價款，銀行貸款本息亦由原告全額支付。
    復因原告之經濟來源穩定，乃再於95年4 月間另增購坐落高
    雄市○○區○○段199 地號應有部分10萬分之64土地及其上
    同段4148建號房屋即門牌號碼高雄市○○區○○路62巷5 號
    20樓之2 （下稱系爭Ｂ房地，與系爭Ａ房地下合稱系爭房地
    ），由原告付款，被告未支付分文價款，銀行貸款本息亦由
    原告全額支付。又上開二次購買系爭房地之條件、細節，皆
    由原告出面與仲介公司處理，購屋之自備款及後續貸款分期
    本息款之支付等負擔，亦係由原告全額支付，然因原告在外
    上班業務繁忙，為避免將來對外之負債波及所購買之不動產
    ，故將先後購買之系爭房地，均借用被告丙○○之名義辦理
    所有權登記。
  (二)因購入新屋後，原告基於收入、貸款負擔及支出之考量，認
    無同時負擔系爭房地貸款之必要，決定將系爭Ａ房地出售，
    而由原告出面委託花旗房屋仲介公司代為出售，並由被告甲
    ○○以新台幣（下同）360 萬元價金買受成交，買賣過程皆
    由原告與仲介公司人員及被告甲○○當面洽談條件及細節，
    被告丙○○明知系爭Ａ房地係原告付款購買，僅是借伊名義
    辦理所有權登記，無權收受花用任何出賣系爭Ａ房地之價款
    ，詎於系爭Ａ房地出賣於被告甲○○後，竟將被告甲○○所
    給付之第一期簽約款30萬元取走，並拒絕將該筆款項交予原
    告，而據為己有，原告得知被告丙○○之不法意圖後，於96
    年4 月24日以郵局存證信函終止系爭房地之借名登記契約及
    全部委任關係。
  (三)原告雖將系爭Ｂ房地借名登記於被告丙○○名下，惟原告已
    於96年4 月24日以郵局存證信函對被告丙○○為終止兩造間
    借名登記契約及委任關係之意思表示，是以原告與被告丙○
    ○間之不動產借名登記關係及委任關係，已因原告發函終止
    而消滅，則原告依民法第549 條第1 項、第263 條準用第25
    9 條第1 款規定，自得請求被告丙○○將系爭Ｂ房地之所有
    權移轉登記為原告所有。
  (四)本件系爭Ａ房地業於96年2 月間出賣予被告甲○○，並辦理
    所有權移轉登記，賣得價金360 萬元，扣除原告尚欠銀行之
    貸款債務160 萬元，被告甲○○應給付原告200 萬元。被告
    甲○○已給付之第一期簽約金30萬元，經被告丙○○取走並
    佔為己有，然此為被告丙○○借名予原告登記（處理委任事
    務）所收取之金錢，被告丙○○自應交還於原告。又被告甲
    ○○尚有170 萬元價款未為給付，原告與被告丙○○間借名
    登記契約及委任關係既經原告合法終止，依上述規定，被告
    丙○○即無受領被告甲○○給付價金170 萬元之權利，故被
    告甲○○應將價金170 萬元直接交付於原告。
  (五)退萬步言，若鈞院認定系爭房地並非由原告借被告丙○○之
    名義辦理所有權登記，然因被告丙○○從未支付過系爭房地
    買賣價款及銀行貸款本息，先後二次房地買受之自備款、過
    戶規費等，皆係原告支付，並系爭房地之銀行貸款本息亦由
    原告支付，其中關於系爭Ａ房地，原告支出自備款50萬元、
    代書費、契稅、規費10萬元、預領薪資償貸150 萬，及支付
    利息611,947 元，總計2,711,947 元，又系爭Ｂ房地至95年
    10月2 日止，原告已支出自備款35萬元、匯款支付貸款20萬
    元，代書費、契稅及規費106,380 元，及已支付利息149,37
    8 元，總計805,758 元，是系爭房地原告共支出3,517,705
    元。稱消費借貸者，謂當事人一方將金錢或其他代替物之所
    有權移轉於他方，而約定他方以種類、品質、數量相同之物
    返還之契約，民法第474 條第1 項定有明文。系爭房地登記
    於被告丙○○名下，惟被告丙○○並未支付土地及建物價金
    分文，系爭房地已支付之價金計3,517,705 元，均由原告支
    付，是原告與被告丙○○間有默示意思表示成立消費借貸契
    約，被告丙○○應將上開原告所貸墊之房地價款及貸款本息
    之金額返還於原告，並應給付原告遲延利息。
  (六)再退萬步言之，若鈞院認原告與被告丙○○間並未存在消費
    借貸契約，則按「未受委任，並無義務，而為他人管理事務
    者，其管理依本人明示或可得推知之意思，以有利於本人之
    方法為之」、「管理事務，利於本人，並不違反本人明示或
    可得推知之意思者，管理人為本人支出必要或有益之費用，
    或負擔債務，或受損害時，得請求本人償還其費用及自支出
    時起之利息，或清償其所負擔之債務，或賠償其損害」，民
    法第172 條、第176 條第1 項分別定有明文。原告未受委任
    亦無義務以自己之金錢為被告丙○○繳納購買系爭房地之全
    部價金及費用，並按月為被告丙○○繳納貸款，且此項管理
    行為有利於被告丙○○，並不違反被告丙○○明示或可得推
    知之意思，原告為被告丙○○支出之費用自得請求被告丙○
    ○償還，並得請求自支出時起之利息。
  (七)先位聲明：(1)被告丙○○應將坐落高雄市○○區○○段199
    地號、面積8738平方公尺、權利範圍10萬分之64之土地及其
    上建物即同段4148建號建物、門牌號碼高雄市○○區○○路
    62巷5 號20樓之2 、權利範圍全部，及共同使用部分即同段
    5038建號建物，權利範圍10萬分之91之所有權移轉登記予原
    告。(2)被告丙○○應給付原告30萬元，及自起訴狀繕本送達
    之翌日起至清償日止，按年息百分之5 計算之利息。(3)被告
    甲○○應給付原告170 萬元。(4)願供擔保，請准宣告假執行
    。備位聲明：(1)被告丙○○應給付原告3,517,705 元，及自
    起訴狀繕本送達之翌日起至清償日止，按年息百分之5 計算
    之利息。(2)願供擔保，請准宣告假執行。
三、被告丙○○則以：
  (一)原告與被告丙○○於89年3 月25日結婚，婚後原告即要求被
    告丙○○辭去工作，專職家庭主婦，原告為免被告丙○○因
    辭去工作而有不安全感，分別於91年12月13日及95年4 月6
    日出資購買系爭房地，贈與被告丙○○，以表示對被告丙○
    ○感情負責之態度，故原告以丙○○名購買系爭房地，登記
    為被告丙○○名義，及往後持續支付房貸，均在履行其贈與
    義務，此屬對被告丙○○辭去工作、委身下嫁之基本保障，
    是兩造間根本從未言及借名登記或所謂借款購屋之情事。又
    本件起訴狀所載事實，係因原告對被告丙○○感情不再，要
    求離婚未果，始編造之情節，並非實在，否則被告丙○○應
    原告要求，辭去工作嫁為人婦，毫無經濟上之保障，一旦原
    告變心，豈非人財兩失，自無是理，故原告主張伊係借被告
    丙○○之名義而為登記不動產，或主張係借款予被告丙○○
    購屋，均非實情，毫不可信。
  (二)況原告與被告丙○○婚後係共同居住於系爭Ｂ房地，並被告
    丙○○已辭去工作，毫無收入，且與經濟收入穩定之原告共
    同生活，則原告即亦居住其內，又豈有約定由已辭去工作且
    無經濟能力之被告丙○○負擔房地價金及銀行貸款，以致向
    原告借款支付之理？原告所為主張，實屬無稽。復購屋贈妻
    乃係原告自己之意思，並無所謂無因管理之情事，原告此項
    主張，亦非可採，且被告丙○○結婚後為全職家庭主婦，後
    來又返回學校唸日間部大學，現為文藻英文系二年在學學生
    ，沒有固定收入，自不可能有購屋的意思，也無從繳納貸款
    ，是本件亦無適用無因管理之可能。
  (三)關於出售系爭Ａ房地予被告甲○○一事，係原告協同被告丙
    ○○於96年2 月16日出面辦理簽約手續，被告丙○○並當場
    收取30萬元之定金。被告丙○○於收受30萬元定金後，旋即
    由原告取走，原告為達離婚目的，竟然捏造事實，不但先於
    96 年4月24日寄發存證信函要求被告丙○○償還該30萬元，
    復於本件起訴狀中為不實之陳述，實令人不解。
  (四)原告與被告丙○○係於89年3 月25日結婚，因未約定其他財
    產制，依當時適用之民法第1017條第1 項規定，應適用聯合
    財產之規定，自不待言，是縱使原告出資購買不動產，而登
    記為其妻即被告丙○○名義，原告亦不得舉反證，例如借名
    登記、信託契約、消費借貸契約等法律關係，推翻該不動產
    為妻之原有財產，而主張為自己所有。從而本件訴訟為無理
    由，應請駁回。
  (五)並聲明：(1)駁回原告之訴。(2)如受不利判決，願供擔保請准
    免為假執行。
四、被告甲○○未於最後言詞辯論期日到庭，據其前次到庭陳述
    ，則以：
  (一)於96年初被告甲○○透過花旗房屋仲介公司之仲介購買系爭
    Ａ房地，購屋之初，仲介公司及原告向被告甲○○說明，房
    屋名義人雖為原告之妻即被告丙○○，惟實際上是原告購買
    ，只是借其妻子之名義登記，買賣一事被告丙○○亦知情，
    並原告方為真正所有權人，其可全權作主，故被告甲○○係
    向原告購屋，原告並告知於雙方談妥後，被告丙○○會到場
    簽約，購屋手續及看屋議價事宜，係與原告或透過仲介公司
    與原告為之，最後以360 萬元成交。
  (二)於96年2 月間，被告甲○○與系爭Ａ房地名義人即被告丙○
    ○簽約，簽約當時原告及被告丙○○均在場，並由被告丙○
    ○親自與被告甲○○簽約，被告甲○○即當場面交訂金30萬
    元，剩餘330 萬元則於被告甲○○申請貸款核撥後，再行交
    付，交付方式：其中160 萬元，依契約第5 條賣方須於本人
    尾款付清前塗銷不動產上所設定之負擔，故此筆金額於貸款
    核撥後，即委託聯邦銀行直接匯入原於高雄銀行之貸款帳戶
    ，償還先前以不動產擔保之房屋貸款，此部分業已匯入，尚
    餘價款170 萬元，而被告甲○○應付款予何人，則尊重鈞院
    之判決。又被告甲○○購屋秉持誠信交易，未拖欠任何款項
    ，且原告及被告丙○○均同意此次交易，至於其夫妻間之如
    何分配買賣價款之問題，實與被告甲○○無涉。
  (三)並聲明：(1)駁回原告之訴。(2)如受不利判決，願供擔保請准
    免為假執行。
五、兩造不爭之事項及簡化之爭點為：
  (一)兩造不爭執事項：
  1.系爭坐落高雄市○○區○○段199 地號、面積8738平方公尺
    、權利範圍10萬分之64土地及其上建物即同段4148建號、門
    牌號碼高雄市○○區○○路62巷5 號20樓之2 、權利範圍全
    部，共同使用部分即同段5038建號、權利範圍10萬分之91，
    現登記為被告丙○○所有。
  2.系爭坐落高雄市○○區○○段199 地號、面積8738平方公尺
    、權利範圍10萬分之72土地及其上建物即同段4148建號、門
    牌號碼高雄市○○區○○路62巷24號9 樓之1 、權利範圍全
    部，共同使用部分即同段5038建號、權利範圍10萬分之91，
    前確登記被告丙○○為所有權人，於96年2 月16日，由被告
    丙○○與被告甲○○簽立不動產買賣契約書，以360 萬元成
    立買賣契約，並已移轉登記予被告甲○○。
  3.被告甲○○前開買賣契約，已交付被告丙○○簽約金30萬元
    ，並扣除系爭Ａ房地抵押權債務160 萬元，現餘170 萬元未
    為給付。
  4.系爭房地之價金款項及貸款等，均由原告繳付。其中關於系
    爭Ａ房地，原告計支出2,711,947 元，另系爭Ｂ房地，至95
    年10月2 日止，原告已支出計805,758 元，即系爭房地原告
    共支出3,517,705 元。
  (二)兩造爭執事項：
  1.系爭房地係因借名登記或贈與，而登記被告丙○○為所有權
    人？
  2.被告甲○○給付簽約金30萬元予被告丙○○後，被告丙○○
    有無將30萬元款項交付原告收受？
  3.先位聲明中，原告請求被告丙○○應給付30萬元，及被告甲
    ○○應給付170萬元，有無理由？
  4.如認原告與被告丙○○間就系爭房地並無借名契約存在，則
    原告依消費借貸契約請求被告給付3,517,705 元，有無理由
    ？即原告與被告丙○○間有無消費借貸意思之合致?
  5.原告依無因管理法律關係，請求被告丙○○給付原告就系爭
    房地所繳付之價金及費用等，有無理由？
六、前開不爭執事項，業經原告提出系爭Ａ房地之土地登記謄本
    、建物登記謄本、異動索引各1份、系爭Ｂ房地之土地登記
    謄本、建物登記謄本各1 份、原告支付房貸帳戶資料1 份、
    付款明細2 份、存證信函等件為證，並有被告丙○○提出之
    戶籍謄本1 紙、不動產買賣契約書1 份等附卷可稽，固堪認
    為真實。茲就兩造之爭點，析述本院得心證之理由如下：
  (一)系爭房地係因借名登記契約，而登記被告丙○○為所有權人
    ？
  1.按當事人主張有利於己之事實者，就其事實有舉證之責任，
    民事訴訟法第277 條前段定有明文。民事訴訟如係由原告主
    張權利者，應先由原告負舉證之責，若原告先不能舉證，以
    證實自己主張之事實為真實，則被告就其抗辯事實，即令不
    能舉證，或其所舉證據尚有疵累，亦應駁回原告之訴，最高
    法院17年上字第917 號判例意旨可資參照。按借名登記乃係
    當事人之一方將其出資買受之物登記於他方名下，而管理、
    使用、處分權仍屬於該一方之無名契約，惟此無名契約仍需
    有雙方意思表示之合致，始足成立。本件原告既主張與被告
    丙○○間就系爭房地成立借名登記契約，則應由原告就兩造
    間有借名登記合意負舉證責任。
  2.購買系爭房地之自備款、銀行貸款等款項，均由原告支付，
    並由原告出面接洽、商談購屋事宜，此為兩造所不爭執，且
    有原告支付房貸帳戶資料1 份、付款明細2 份等在卷可按。
    惟查，原告與被告丙○○於買受系爭房地時，係為夫妻關係
    ，有被告丙○○之戶籍謄本1 紙可按（本院審卷第113 頁）
    ，是以買受系爭房地時，依兩造已為夫妻關係，按常情判斷
    以觀，縱然被告未支付分毫價金，然原告若係基於無償贈與
    、或因慰勞處理家務辛勞、或因給予不安全感之基本保障之
    意思，將系爭房地直接登記予被告丙○○所有，亦不無可能
    。況原告與被告丙○○在夫妻關係存續時，由身為丈夫之原
    告出面洽談購屋事宜，並繳納銀行貸款、稅金、費用等，亦
    屬常情，故當無法以系爭房地之價金、稅金及費用等均由原
    告支付，即得逕認系爭房地以被告丙○○名義登記，係基於
    兩造有借名登記契約關係存在，即系爭房地相關費用及購屋
    事宜等，雖均由原告支應、處理，亦不足以證明與被告丙○
    ○間確有借名登記之意思表示合致。又原告主張其與被告丙
    ○○間存在借名登記契約，於契約終止後，本於借名登記契
    約終止後之返還請求權請求被告移轉系爭房地之所有權，既
    為被告丙○○所否認，原告自應就借名契約確已成立之事實
    負舉證責任，若其不能舉證，縱被告丙○○就其抗辯事實亦
    不能舉證，或其所舉證據尚有瑕疵，亦應由原告承擔敗訴之
    結果。
  3.原告主張因其在外上班業務繁忙，為避免將來對外之負債波
    及所購買之不動產，故將先後購買之系爭房地，均借用被告
    丙○○之名義辦理所有權登記云云。然查，原告訴訟代理人
    陳稱：「（原告現仍任職中鋼公司？）是的」、「（原告有
    為投資行為？）目前沒有，之前好像有購買店面」、「（原
    告自89年至今有負債？）有銀行之房屋貸款，並因房屋貸款
    而向銀行為信用貸款」等語；據此，原告任職中鋼公司，收
    入穩定，並未從事商業或投資行為，僅有因系爭房地之銀行
    房屋貸款或信用貸款，無其他負債，何有所謂「避免將來對
    外之負債波及所購買之不動產」，而需借用被告丙○○之名
    義，以避債之必要？況原告在外上班業務繁忙，與是否借用
    被告丙○○之名義辦理所有權登記，毫無關連。從而，原告
    主張因上述原因，而將系爭房地借名登記為被告丙○○所有
    云云，不足採信。
  4.綜上所述，原告並無法證明與被告丙○○間就系爭房地係基
    於借名登記合意而登記為被告丙○○所有，故原告主張終止
    借名登記契約，依借名登記物返還請求權法律關係，請求被
    告丙○○返還系爭Ｂ房地云云，即無理由，且先位聲明中，
    原告請求被告丙○○應給付30萬元，及被告甲○○應給付
    170 萬元，亦均無理由。又原告與被告丙○○間並無借名登
    記契約存在，已如前述，是本件應無再行探究被告丙○○有
    無將自被告甲○○處收受之簽約金30萬元交付原告之必要，
    且亦無再探究系爭房地是否係因贈與而登記被告丙○○為所
    有權之必要。
  (二)原告與被告丙○○間有無消費借貸意思之合致? 即原告依消
    費借貸契約請求被告給付3,517,705 元，有無理由？
  1.按「當事人主張有金錢借貸關係存在，須就其發生所須具備
    之特別要件即金錢之交付及借貸意思表示互相一致負舉證之
    責任，若僅證明有金錢之交付，未證明借貸意思表示互相一
    致者，尚不能認為有金錢借貸關係存在」（最高法院81年度
    台上字第2372號判決要旨參照）。質言之，主張法律關係存
    在之當事人，須就該法律關係發生所須具備之特別要件，負
    舉證之責任，並消費借貸法律關係之成立，須具備：(1)借貸
    意思表示相互一致、(2)交付借貸物等特別要件。是當事人主
    張有金錢借貸關係存在，除須證明有金錢之交付外，自須就
    雙方借貸意思表示互相一致，負舉證之責，若僅證明有金錢
    之交付而未證明借貸意思表示一致者，尚不能認為有金錢借
    貸關係存在。
  2.系爭房地雖均係由原告出資，已如前述，惟原告出資購買系
    爭房地而以被告丙○○名義登記為系爭房地之所有權人，其
    原因不一而足，是尚難僅此即推論原告與被告間存在有消費
    借貸契約。復衡諸社會一般常情，夫妻關係存續而共同經營
    生活時，一方為某種需要而向他方拿取款項，大多基於贈與
    ，又原告與被告丙○○前設籍並共同居住在系爭Ｂ房地，有
    戶籍謄本可按（本院審卷57頁），且原告現仍居住在系爭Ｂ
    房地，而原告係有穩定薪資收入之人，被告丙○○則無業、
    無收入，是被告丙○○之經濟狀況，焉會向原告借貸款項，
    以為購買系爭房地，供夫妻共同居住生活之用？顯與常情不
    符。此外，原告亦未能舉證證明與被告丙○○間確有借貸意
    思表示相互一致之事實。從而，原告依消費借貸之法律關係
    ，請求被告丙○○應給付原告3,517,705 元，及法定遲延利
    息，自屬無據。
  (三)原告依無因管理法律關係，請求被告丙○○給付原告就系爭
    房地所繳付之價金及費用等，有無理由？
  1.按「未受委任，並無義務，而為他人管理事務者，其管理應
    依本人明示或可得推知之意思，以有利於本人之方法為之」
    、「管理人開始管理時，以能通知為限，應即通知本人。如
    無急迫之情事，應俟本人之指示」，民法第172 條、第173
    條第1 項定有明文。本件原告若係無因管理，其管理自應依
    被告丙○○明示或可得推知之意思，以有利於本人之方法為
    之，且於開始管理時亦應即通知被告丙○○，並應俟被告丙
    ○○之指示，而原告於購買系爭房地時，與被告丙○○共同
    居住生活，並無不能通知被告丙○○，或急迫之情事，且原
    告未主張或舉證其曾將「無因管理」之意思通知被告麗明，
    是縱如原告所主張，亦難謂原告之管理行為符合無因管理之
    要件。
  2.按「查無因管理必須管理人有為本人管理事務之意思，即以
    其管理行為所生事實上之利益，歸屬於本人之意思，始能成
    立。又依民法第176 條第1 項之規定，必須管理事務『利於
    本人』，且不違反本人明示或可得推知之意思，管理人始得
    請求本人償還其支出之必要或有益費用及利息」（最高法院
    81年度台上字第2338號判決要旨參照），又按「民法第176
    條第1 項所謂『利於本人』，係指客觀利益而言，至於本人
    是否認為有利，並非決定標準…」（最高法院78年度台上字
    第1130號判決要旨參照）。本件被告丙○○於購買系爭房地
    時為全職之家庭主婦，無業、亦無收入，此為兩造所不爭執
    ，並為購買系爭Ａ房地，向銀行貸款160 萬元，且為購買系
    爭Ｂ房地，設定最高限額抵押權344 萬元，是依被告丙○○
    當時之經濟狀況，雖可獲得系爭房地所有權，然亦須承擔高
    達4 、5 百萬元之債務、及負擔該等抵押權債務之利息，而
    依被告丙○○當時之經濟，根本不可能有購屋的意思，亦無
    負擔貸款之能力。從而，縱認原告係基於管理之意思，此管
    理行為亦非利於本人甚明。
  3.綜上，原告主張未受委任亦無義務以自己之金錢為被告丙○
    ○繳納購買系爭房地之全部價金及費用，並按月為被告丙○
    ○繳納貸款，且此項管理行為有利於被告丙○○，並不違反
    被告丙○○明示或可得推知之意思，原告為被告丙○○支出
    之費用自得請求被告丙○○償還云云，於法尚有未符。
七、綜上所述，原告既不能證明與被告丙○○間就系爭房地登記
    時，有何借名登記契約之存在，是原告主張已終止借名登記
    契約，請求被告丙○○將系爭Ｂ房地之所有權移轉登記為原
    告所有，為無理由，應予駁回。且原告與被告丙○○間既無
    借名登記契約，則原告主張被告丙○○應返還自被告甲○○
    處收受之系爭Ａ房地簽約金30萬元，及被告甲○○應給付原
    告系爭Ａ房地尚餘價金170 萬元，均無理由。復原告亦未能
    舉證證明與被告丙○○間確有借貸意思表示相互一致之事實
    ，是關於備位聲請中，原告依消費借貸之法律關係，請求被
    告應給付原告3,517,705 元，及法定遲延利息，亦無理由。
    又縱認原告係基於無因管理之意思，購買系爭房地並登記被
    告丙○○為所有權人，惟本件並無急迫，亦無不能通知被告
    丙○○之情事，且非利於本人即被告丙○○，即與無因管理
    之要件不符，是備位聲明中原告依無因管理法律關係請求被
    告丙○○給付支出之費用及自支出時起之利息，應無理由。
    從而，原告之先位及備位聲明均無理由，應予駁回。又原告
    之訴既均經駁回，則其假執行之聲請亦失所附麗，應併予駁
    回。
八、本件事證已臻明確，兩造其餘攻擊防禦方法及舉證，核與判
    決結果無影響，爰不另一一論述，附此敘明。
九、本件訴訟費用確定為35,848元，應由原告負擔。
十、據上論結，本件原告之訴為無理由，依民事訴訟法第385 條
    第1 項前段、第78條、第87條第1 項，判決如主文。
中    華    民    國    97    年    2     月     1    日
                  民事第六庭  法  官  洪榮家
正本係照原本作成。
如不服本判決，應於送達後20日內，向本院提出上訴狀並表明上
訴理由，如於本判決宣示後送達前提起上訴者，應於判決送達後
10日內補提上訴理由書（須附繕本）。
中    華    民    國    97    年    2     月     1    日
                              書記官  王紀芸


司法院資訊處製作；財團法人民間司法改革基金會備份。
